<?xml version='1.0' encoding='utf-8'?>
<verb default="laobh" disambig="">
  <verbalNoun default="laobhadh" />
  <verbalAdjective default="laofa" />
  <tenseForm default="laobh" tense="Past" dependency="Indep" person="Base" />
  <tenseForm default="laobhamar" tense="Past" dependency="Indep" person="Pl1" />
  <tenseForm default="laobhadar" tense="Past" dependency="Indep" person="Pl3" />
  <tenseForm default="laobhadh" tense="Past" dependency="Indep" person="Auto" />
  <tenseForm default="laobh" tense="Past" dependency="Dep" person="Base" />
  <tenseForm default="laobhamar" tense="Past" dependency="Dep" person="Pl1" />
  <tenseForm default="laobhadar" tense="Past" dependency="Dep" person="Pl3" />
  <tenseForm default="laobhadh" tense="Past" dependency="Dep" person="Auto" />
  <tenseForm default="laobhadh" tense="PastCont" dependency="Indep" person="Base" />
  <tenseForm default="laobhainn" tense="PastCont" dependency="Indep" person="Sg1" />
  <tenseForm default="laobhtá" tense="PastCont" dependency="Indep" person="Sg2" />
  <tenseForm default="laobhaimis" tense="PastCont" dependency="Indep" person="Pl1" />
  <tenseForm default="laobhaidís" tense="PastCont" dependency="Indep" person="Pl3" />
  <tenseForm default="laobhtaí" tense="PastCont" dependency="Indep" person="Auto" />
  <tenseForm default="laobhadh" tense="PastCont" dependency="Dep" person="Base" />
  <tenseForm default="laobhainn" tense="PastCont" dependency="Dep" person="Sg1" />
  <tenseForm default="laobhtá" tense="PastCont" dependency="Dep" person="Sg2" />
  <tenseForm default="laobhaimis" tense="PastCont" dependency="Dep" person="Pl1" />
  <tenseForm default="laobhaidís" tense="PastCont" dependency="Dep" person="Pl3" />
  <tenseForm default="laobhtaí" tense="PastCont" dependency="Dep" person="Auto" />
  <tenseForm default="laobhann" tense="PresCont" dependency="Indep" person="Base" />
  <tenseForm default="laobhaim" tense="PresCont" dependency="Indep" person="Sg1" />
  <tenseForm default="laobhaimid" tense="PresCont" dependency="Indep" person="Pl1" />
  <tenseForm default="laobhtar" tense="PresCont" dependency="Indep" person="Auto" />
  <tenseForm default="laobhann" tense="PresCont" dependency="Dep" person="Base" />
  <tenseForm default="laobhaim" tense="PresCont" dependency="Dep" person="Sg1" />
  <tenseForm default="laobhaimid" tense="PresCont" dependency="Dep" person="Pl1" />
  <tenseForm default="laobhtar" tense="PresCont" dependency="Dep" person="Auto" />
  <tenseForm default="laobhfaidh" tense="Fut" dependency="Indep" person="Base" />
  <tenseForm default="laobhfaimid" tense="Fut" dependency="Indep" person="Pl1" />
  <tenseForm default="laobhfar" tense="Fut" dependency="Indep" person="Auto" />
  <tenseForm default="laobhfaidh" tense="Fut" dependency="Dep" person="Base" />
  <tenseForm default="laobhfaimid" tense="Fut" dependency="Dep" person="Pl1" />
  <tenseForm default="laobhfar" tense="Fut" dependency="Dep" person="Auto" />
  <tenseForm default="laobhfadh" tense="Cond" dependency="Indep" person="Base" />
  <tenseForm default="laobhfainn" tense="Cond" dependency="Indep" person="Sg1" />
  <tenseForm default="laobhfá" tense="Cond" dependency="Indep" person="Sg2" />
  <tenseForm default="laobhfaimis" tense="Cond" dependency="Indep" person="Pl1" />
  <tenseForm default="laobhfaidís" tense="Cond" dependency="Indep" person="Pl3" />
  <tenseForm default="laobhfaí" tense="Cond" dependency="Indep" person="Auto" />
  <tenseForm default="laobhfadh" tense="Cond" dependency="Dep" person="Base" />
  <tenseForm default="laobhfainn" tense="Cond" dependency="Dep" person="Sg1" />
  <tenseForm default="laobhfá" tense="Cond" dependency="Dep" person="Sg2" />
  <tenseForm default="laobhfaimis" tense="Cond" dependency="Dep" person="Pl1" />
  <tenseForm default="laobhfaidís" tense="Cond" dependency="Dep" person="Pl3" />
  <tenseForm default="laobhfaí" tense="Cond" dependency="Dep" person="Auto" />
  <moodForm default="laobhadh" mood="Imper" person="Base" />
  <moodForm default="laobhaim" mood="Imper" person="Sg1" />
  <moodForm default="laobh" mood="Imper" person="Sg2" />
  <moodForm default="laobhaimis" mood="Imper" person="Pl1" />
  <moodForm default="laobhaigí" mood="Imper" person="Pl2" />
  <moodForm default="laobhaidís" mood="Imper" person="Pl3" />
  <moodForm default="laobhtar" mood="Imper" person="Auto" />
  <moodForm default="laobha" mood="Subj" person="Base" />
  <moodForm default="laobhaimid" mood="Subj" person="Pl1" />
  <moodForm default="laobhtar" mood="Subj" person="Auto" />
</verb>
